ACORDAO-COMPLETO-2517637

ACÓRDÃO 2617/2021 ATA 43/2021 - PLENÁRIO

VISTOS, relatados e discutidos estes autos de representação, com pedido de medida cautelar, formulada por SD Logística e Transporte Multimodal Eireli, em face de possíveis irregularidades ocorridas no Contrato 3/2021-SE/AM, celebrado em 1º/2/2021 entre a Empresa Brasileira de Correios e Telégrafos - ECT - Superintendência Estadual de Operações São Paulo Metropolitana e a empresa ora representante, que tem  por objeto a prestação de serviço de transporte multimodal (fluvial e/ou rodoviário) de cargas dos Correios;
ACORDAM os Ministros do Tribunal de Contas da União, reunidos em Sessão Plenária, diante das razões expostas pelo Relator, em: 
9.1. não conhecer a presente documentação como representação, visto não estarem presentes os requisitos de admissibilidade previstos no art. 87, § 2º, da Lei 13.303/2016, no art. 237, do Regimento Interno deste Tribunal e/ou no art. 103, § 1º, da Resolução - TCU 259/2014;
9.2. informar ao representante e à Empresa Brasileira de Correios e Telégrafos - ECT - Superintendência Estadual de Operações São Paulo Metropolitana a prolação deste Acórdão, ressaltando que o Relatório e o Voto que o fundamentam podem ser consultados por meio do endereço www.tcu.gov.br/acordaos; e
9.3. arquivar os presentes autos, nos termos do art. 237, parágrafo único, c/c o art. 235, parágrafo único, do Regimento Interno deste Tribunal, e do art. 105 da Resolução - TCU 259/2014, alterada pela Resolução-TCU 323/2020.

Representação a respeito de possíveis irregularidades em contrato para prestação de serviço de transporte multimodal (fluvial e/ou rodoviário) de cargas dos Correios.

Empresa Brasileira de Correios e Telégrafos - ECT - SUPERINTENDÊNCIA ESTADUAL DE OPERAÇÕES SÃO PAULO METROPOLITANA.

3. Representante: SD Logística e Transporte Multimodal Eireli (CNPJ: 06.820.212/0001-00)

13.1. Ministros presentes: Bruno Dantas (na Presidência), Walton Alencar Rodrigues, Benjamin Zymler, Augusto Nardes e Raimundo Carreiro (Relator).
13.2. Ministros-Substitutos convocados: Augusto Sherman Cavalcanti, Marcos Bemquerer Costa e André Luís de Carvalho.

RAIMUNDO CARREIRO

Adoto como relatório, com fulcro no inciso I do § 3º do art. 1º da Lei 8.443/1992, a instrução elaborada pela Secretaria de Controle Externo de Aquisições Logísticas - Selog (peça 26) , cujas conclusões foram ratificadas pelo dirigente da unidade (peça 27) , verbis:
"INTRODUÇÃO
1.		Trata-se de representação a respeito de possíveis irregularidades ocorridas no Contrato 3/2021-SE/AM, celebrado entre Empresa Brasileira de Correios e Telégrafos - ECT - Superintendência Estadual de Operações São Paulo Metropolitana e EM Transporte Multimodal Ltda. (CNPJ 06.820.212/0001-00) em 1/2/2021, com vigência até 3/2/2022 (peças 16 e 18) , cujos detalhes informados pelo representante são expostos a seguir:
a)	 Descrição do objeto: prestação de serviço de transporte multimodal (fluvial e/ou rodoviário) de cargas dos Correios, para cidades do grupo de trechos 002, discriminados na ficha técnica LHR/AM-02-LOTE 2;
b)	 não houve pagamentos ao contratado; 
c)	 há aplicação direta de recursos federais empregados no contrato em tela;
d)	 há processo judicial questionando a legalidade do contrato em tela com decisão judicial, anexa.
2.		O representante alega, em suma, que os Correios vêm executando o objeto pertinente ao Lote 2 (transporte de carga especial) do contrato 3/2021 com pessoa jurídica diversa da vencedora do pregão eletrônico, com valores superiores aos obtidos por meio da licitação instaurada pelos Correios em 29/9/2020. Para isso afirma a ocorrência das seguintes irregularidades: 
a) estranhamente, e em razão de não lograr êxito na referida licitação, a ECT prorrogou ilegalmente o contrato de prestação de serviços de 421/2019, em 14/12/2020, pelo valor de R$ 3.754.497,03, em favor da 2ª colocada no certame, empresa Navegação Cidade Ltda.; e
b) ressalta que o objeto vem sendo executado pela empresa Navegação Cidade Ltda., de mesmo objeto constante no Lote 2 (carga especial) do pregão eletrônico, porém por um valor unitário maior que o contratado pela vencedora real do certame.
3.		O representante trouxe como evidências para as irregularidades apontadas acima os documentos constantes nas peças	 2, 6, 7, 8, 9, 10, 11, 12, 13, 14, 15, 16, 17, 18 e 19. 
4.	 	Por fim o representante afirma que existe dano irreversível para a administração pública caso o TCU não suspenda imediatamente o objeto. Caso não seja deferida medida cautelar para suspender o Contrato Administrativo 421/2019, com a empresa Navegação Cidade Ltda., segundo o autor, com valor unitário maior do que o obtido por meio de licitação, haverá graves prejuízos aos cofres públicos. 
EXAME DE ADMISSIBILIDADE
5.		Inicialmente, deve-se registrar que a representação não preenche os requisitos de admissibilidade constantes no art. 235 do Regimento Interno do TCU, em que pese a matéria ser de competência do Tribunal, referir-se a responsável sujeito a sua jurisdição, estar redigida em linguagem clara e objetiva, conter nome legível, qualificação e endereço do representante, não se encontra acompanhada de suficientes indícios concernentes à irregularidade ou ilegalidade alegadas, constituindo defesa de interesse da seara privada, sem identificação de interesse público na atuação deste Tribunal, conforme dispõe o art. 103, § 1º, in fine, da Resolução - TCU 259/2014, tão somente a partir do suscitado.
6.		Há recursos financeiros de natureza federal empregados nos contratos em tela.
7.		Além disso, a autora (identificada equivocadamente como EM Transporte Multimodal Ltda na petição automática à peça 1) , cuja qualificação é licitante, contratada e pessoa jurídica (Lei de Licitações) , tendo como representante Michele Alves Maia Correa, possui legitimidade para representar ao Tribunal, consoante disposto no art. 113, § 1º, da Lei 8.666/1993, c/c o art. 237 do Regimento Interno/TCU.
8.		Dessa forma, será proposto, ao final, não conhecer da representação, por não estarem presentes todos os requisitos de admissibilidade constantes no art. 113, § 1º, da Lei 8.666/1993, c/c os arts. 235 e 237, VII, do Regimento Interno/TCU, e no art. 103, § 1º, da Resolução - TCU 259/2014, sem prejuízo da análise disposta a seguir.
EXAME SUMÁRIO
9.		Na oportunidade, não resta prejudicado o exame sumário previsto no caput do art. 106 da Resolução - TCU 259/2014, uma vez que não caberá se dar prosseguimento ao processo.
ANÁLISE DOS PRESSUPOSTOS DA CAUTELAR
Perigo da demora
10.		Está afastado o pressuposto do perigo da demora por tratar-se de contratação não decorrente de registro de preço, cujo contrato já foi assinado, os serviços iniciados e haver ordem de serviço ou algum tipo de demanda preliminar da administração à contratada.
Perigo da demora reverso
11.		Quanto ao perigo da demora reverso, está afastada a presença do pressuposto por a unidade jurisdicionada estar coberta contratualmente pelo serviço com razoável vigência (há a possibilidade de voltar a fase ou refazer o certame, a depender da consequência da concessão de cautelar no caso concreto) .
Plausibilidade Jurídica
12.		A partir das alegações do representante foram identificadas as seguintes possíveis irregularidades:
Contratação de licitante distinta da vencedora sem oportunizar correções pontuais ou complementação da proposta
Execução de objeto por valor superior à proposta selecionada em certame.
Normas infringidas: art. 43, § 3º, da Lei 8.666/1993, art. 47, parágrafo único, do Decreto 10.024/2019, art. 64 da Lei 14.133/2021	
Análise:
13.		No caso em tela, o autor afirma que os Correios vêm executando o objeto pertinente ao Lote 2 (transporte de carga especial) do contrato 3/2021, originado em certame de 29/9/2020, com a justificativa da impossibilidade de sua continuidade, prorrogando ilegalmente o contrato de prestação de serviços do contrato 421/2019, cujos serviços são prestados desde 14/12/2020, para cidades do Grupo de Trechos 002, discriminados na Ficha Técnica LHR/ AM-02, ambos de mesmo objeto.
14.		Alega que tal prorrogação é ilegal, por compreender mesmo objeto em ambos os certames, por ter ocorrido em data posterior a assinatura do contrato 3/2021, e por ter sido contratada por valor unitário superior ao originalmente contratado.
15.		Tais pontos foram observados quando a empresa favorecida, Navegação Cidade Ltda., impetrou mandado de segurança por ter sido inabilitada no Lote 2, por descumprimento das regras do edital. 
16.		Ao analisar o mandado de segurança, o Poder Judiciário determinou a suspensão total da licitação, o que possibilitou a continuidade da execução do contrato da empresa Navegação Cidade Ltda.
17.		Da análise do citado mandado de segurança cível 1001325-93.2021.4.01.3200, impetrado pela Navegação Cidade Ltda., de 23/7/2021 (peça 5) , pela qual a Empresa ECT apresentou informações nos autos, alegando a inadequação do mandado de segurança, que exigia desclassificação da empresa Navegação Cidade Ltda. em razão de alegada inexistência de documentos de habilitação exigidos no edital, cabe algumas considerações.
18.		Em sua decisão, o Juiz ratificou seu pronunciamento acerca do direito da empresa Navegação, por ocasião da apreciação de seu pedido liminar, não registrando posterior fato novo capaz de mudar a convicção já esposada. 
19.		Ressalte-se a transcrição dos fundamentos daquele decisum, que fundamentaram a decisão da Juíza Federal Titular da 1ª Vara/AM (peça 5) , da qual se extrai o seguinte:
 (...) 
11. As requeridas alegam primordialmente que a empresa impetrante NAVEGAÇÃO CIDADE LTDA teria juntado previamente ao sistema licitações-e apenas a proposta econômica, ocasião em que registrou em um suposto no chat a seguinte mensagem "Informamos que problemas técnicos ocorreram ao anexar a documentação no sistema e o suporte do banco do brasil, (...) . Como resultado da diligência empreendida, apurou-se que os documentos não foram anexados previamente pela licitante ao sistema, em desacordo com os termos do edital (...) . Por tal razão, a licitante NAVEGAÇÃO CIDADE LTDA foi inabilitada no certame, consoante consignado no chat de mensagem, em 28/12/2020. 
11.1. Em razão da teoria dos motivos determinantes, tendo sido esse o único motivo que fundamentou a inabilitação da imperante, trata-se do único ponto controvertido a ser analisado pelo juízo na presente fase processual. 
11.2. Conforme demonstrou a impetrante nos autos, a mesma opera contrato da ECT por oito anos consecutivos, tendo participado da licitação impugnada para concorrer a continuar prestando o mesmo serviço. Sua proposta, pelo que consta dos autos e esse ponto não foi impugnado, era a mais vantajosa economicamente para a ECT. Seus documentos estavam todos regulares, tendo havido uma inconsistência numérica do próprio sistema, a qual foi corrigida perante a pregoeira, que permaneceu silente (e nesses autos também nada disse, tendo havido apenas manifestação da empresa ECT) . 
11.3. Firmei convicção de que a única inconsistência foi quanto ao operador do sistema do Banco do Brasil, que ao digitalizar o número do pregão para o qual fora direcionado os documentos referentes à habilitação da impetrante, imprimiu número divergente do número correto do pregão em comento, ocasionando uma falha nos documentos para o sistema de pregão, o que foi informado à pregoeira a tempo mas esta não adotou as providências devidas. 
11.4. Por fim, observei que a Impetrante concorreu a dois Lotes na referida licitação. No lote 01 está inserida a mesma documentação que supostamente desapareceu no lote 2, o que demonstra clara inconsistência do sistema operado para o referido pregão, o que poderia e deveria ter sido solucionado quando foi denunciado o problema à pregoeira. O que não se pode admitir é que a proposta menos vantajosa para a administração seja a vencedora graças a uma estranha inconsistência que inabilitou a melhor proposta. O poder judiciário deve respeito e obediência às normas e aos princípios que regem as licitações, sobretudo a legalidade e moralidade. 
11.5. Não me parece crível ocorrer a não juntada pelo Impetrante dos documentos no Lote 02, mesmo porque eles já estavam anexados ao Lote 01, de modo que a desclassificação da impetrante não parece um ato de legalidade, prudência e razoabilidade, traduzindo-se na coroação de uma inconsistência de um operador de sistema de modo a favorecer uma proposta mais onerosa. (...) 
14. Por todo o exposto, presentes os requisitos legais, defiro a liminar e suspendo o ato que declarou vencedora a empresa SD Logística e Transportes Multimodal até que seja proferida sentença de mérito nos presentes autos. Todas as demais questões pendentes serão analisadas por ocasião da sentença. Ressalto, ainda, não haver notícia nos autos de interposição de recurso contra a decisão mencionada, o que demonstra que a parte se conformou com o comando judicial. 
20.		Do supracitado decisum, resta evidente que o ponto fulcral, tanto desta representação quanto do mandado de segurança cível, trata da inabilitação da empresa Navegação Cidade Ltda. por não apresentar documentação exigida no edital.
21.		Saliente-se que tal decisão constatou que sua proposta foi a "mais vantajosa economicamente para a ECT".
22.		Das informações apresentadas, observa-se que:
a) o procedimento licitatório do qual se originou o Contrato 3/2021-SE/AM foi referente ao Lote 2 da Licitação 833778 (Pregão Eletrônico 20000027/2020) , realizado na plataforma Licitações-e (peça 9, 10 e 13) ;
b) as empresas Navegação Cidade Ltda. e SD Logística e Transporte Multimodal Eireli disputaram os lotes 1 e 2 do certame, apresentando proposta de menor preço para o lote 1, no valor de R$ 1.103.998,39, a SD Logística, e para o lote 2, pelo valor de R$ 1.049.000,00, a Navegação, que restou inabilitada, por não apresentação de documentação exigida pelo edital, o que resultou na classificação da proposta da SD Logística, no valor final de R$ 1.377.265,92 (peças 12-13) ;
c) recursos administrativos apresentados por Navegação Cidade Ltda. quanto aos resultados dos dois lotes foram improvidos pela ECT (peças 6-7) ;
d) foi firmado o Contrato 3/2021-SE/AM para execução do Lote 2, em 3/2/2021, com vigência de 3/2/2021 até 3/2/2022 (peça  9) ;
e) decisão judicial no âmbito de ação de Mandado de Segurança Cível n. 1001325-93.2021.4.01.3200, interposto pela empresa Navegação com distribuição à 1ª Vara federal Cível da Seção Judiciária no Estado do Amazonas em 27/1/2021, quanto à ilegalidade da inabilitação de sua proposta quanto ao Lote 2, foi julgada procedente pelo juízo competente em 12/7/2021 (peça 5) , contra a qual a ECT apresentou embargos de declaração na data de 12/8/2021 (peça 11) ; 
f) tratativas de renovação contratual entre a ECT e SD Logística apresentadas pela representante, sem resultado claro, constam às peças 16 e 18;
g) não consta, em portal eletrônico da estatal ou do sistema Licitações-e, informação de contrato em vigor para o Lote 2 do pregão senão o extrato contratual publicado no DOU de 4/2/2021, à peça 24;
h) conforme extrato do sistema processual da Justiça Federal, o processo n. 1001325-93.2021.4.01.3200, referente ao mandado de segurança interposto, encontra-se concluso para julgamento dos embargos de declaração  (peça 22) . 
23.		Consoante a decisão exarada pelo magistrado do referido mandado de segurança, Juíza Federal Titular da 1ª Vara/AM, de 23/7/2021 (peça 5) , o deferimento da medida cautelar deveu-se à constatação da inconsistência quanto à não apresentação da documentação exigível, dada a participação da licitante em dois lotes, tendo encaminhado a documentação em um dos lotes, e, por possível falha de registro, não se encontrou os mesmos documentos no lote 2, na qual a empresa licitante propusera o melhor preço. Dessa forma, a Juíza entende inaceitável a alegação adotada para sua inabilitação.
23.1.		Quanto à matéria do dever de busca da melhor proposta aceitável pela administração, cumpre ressalvar que os princípios mencionados da vinculação ao instrumento convocatório, legalidade, impessoalidade, moralidade, isonomia e julgamento objetivo, norteadores dos procedimentos licitatórios, são de observância obrigatória pelos gestores públicos, todavia, devem ser sopesados com outros princípios, igualmente importantes, a exemplo da razoabilidade, da economicidade, do formalismo moderado e da obtenção da proposta mais vantajosa para a administração. 
23.2.	Cabe ao gestor ponderar os diversos princípios constitucionais relacionados às contratações públicas, diante do caso concreto, buscando a solução que se mostre mais adequada, garantindo que os recursos públicos serão aplicados com razoabilidade, com o menor dispêndio possível, atendidas as necessidades da administração conforme as exigências contidas no edital. 
23.3.	A diligência prevista no art. 47, § 3º, da Lei 8.666/1993, c/c os arts. 8º, inciso XII, alínea "h"; 17, inciso VI; e 47 do Decreto 10.024/2019, equivalente à prevista mediante o art. 56 da Lei 13.303/2016, conforme aplicável, pode e deve ser utilizada para sanar falhas que não alterem a substância das propostas, dos documentos e sua validade jurídica, mediante decisão fundamentada, registrada em ata e acessível aos licitantes. 
23.4.	No âmbito deste TCU, conforme consignado no Acórdão 1211/2021-TCU-Plenário, relator Ministro Walton Alencar, admitir a juntada de documentos que apenas venham a atestar condição pré-existente à abertura da sessão pública do certame não fere os princípios da isonomia e igualdade entre as licitantes e o oposto, ou seja, a desclassificação do licitante, sem que lhe seja conferida oportunidade para sanear os seus documentos de habilitação e/ou proposta, resulta em objetivo dissociado do interesse público, com a prevalência do processo (meio) sobre o resultado almejado (fim) . De acordo com o referido julgado, a vedação à inclusão de novo documento, prevista no art. 43, §3º, da Lei 8.666/1993 e no art. 64 da Nova Lei de Licitações (Lei 14.133/2021) , não alcança documento ausente, comprobatório de condição atendida pelo licitante quando apresentou sua proposta, que não foi juntado com os demais comprovantes de habilitação e/ou da proposta, por equívoco ou falha, o qual deverá ser solicitado e avaliado pelo agente condutor do certame.
23.5.	Cumpre ressaltar, complementarmente, que, de acordo com entendimento predominante na doutrina e na jurisprudência tanto dos tribunais judiciários quanto desta Corte de Contas, em decorrência do princípio da independência das instâncias administrativa, civil e penal, a decisão adotada nesta última não vincula as duas primeiras esferas, exceto quando a decisão proferida na instância penal taxativamente declare, em sentença transitada em julgado, a inexistência do fato ou a negativa da autoria, o que não é o caso, pois, conforme se depreende do todo relatado acima, trata-se de um processo administrativo, pendente de decisão definitiva.
24.	Dessa forma, considerando que o caso concreto encontra-se sub judice, tendo sido já preliminarmente analisado pela 1ª Vara/AM, os elementos apresentados não indicam a ocorrência das irregularidades suscitadas pela representante, mas de aparente adoção de medidas administrativas em cumprimento a decisão judicial, com retorno de fase em certame promovido pelos Correios, ou, conforme aplicável, haja vista homologação da licitação e celebração de contrato ulterior, a anulação do termo contratual decorrente, por força da mencionada decisão judicial.
25.	Em qualquer hipótese, verifica-se que a deliberação acatou argumentação de que indício de falha no sistema operacional Licitações-e para realização de pregão eletrônico teria ensejado inabilitação indevida de proposta até então mais vantajosa, por perda ou impossibilidade de juntada de documentação obrigatória para habilitação, a qual, incidentalmente, conforme descrito na decisão judicial, já havia sido apresentada no âmbito do mesmo procedimento licitatório para outro lote. A revisão do ato administrativo adotado ensejaria eventual subsequente contratação da proponente recorrente, ou, conforme condições fáticas no caso, realização, pela administração, de novo procedimento licitatório de contratação. 
26.	Não se vislumbra interesse público maior a demandar continuação da atuação do controle externo quanto ao suscitado. Frise-se mais uma vez, nesse sentido, que, entre os fundamentos da decisão, há consideração de que não houve negativa taxativa do setor técnico competente quanto ao problema de juntada de documentação bem como de os documentos terem sido apresentados pela interessada quanto ao outro lote e de sua proposta ter sido de menor valor quanto ao lote 2 do certame. Entende-se, portanto, desnecessária qualquer atitude por parte deste Tribunal. 
27.	De fato, consoante item 13 da Portaria-Segecex 12/2016:
Não se inserem nas competências do TCU solucionar controvérsias instaladas no âmbito de contratos administrativos firmados entre seus jurisdicionados e terceiros, ou ainda prolatar provimentos em substituição às tutelas jurisdicionais reclamadas por particulares para a salvaguarda de seus direitos e interesses subjetivos, salvo se, de forma reflexa, afetarem o patrimônio público ou causarem prejuízo ao erário (Acórdão 332/2016-TCU-Plenário) .
IMPACTOS RELEVANTES NO ÓRGÃO OU NA SOCIEDADE
28.		Diante dos encaminhamentos propostos não haverá impacto relevante na unidade jurisdicionada e/ou na sociedade.
PEDIDO DE INGRESSO AOS AUTOS, DE INFORMAÇÕES/VISTAS/CÓPIAS, E DE SUSTENTAÇÃO ORAL
29.		Não houve pedido de ingresso aos autos por parte do representante. 
30.		Não houve pedido de vista e/ou cópia por parte do representante.
31.		Não houve pedido de sustentação oral por parte do representante. 
PROCESSOS CONEXOS E APENSOS
32.		Não há processos conexos e apensos.
PROPOSTA DE ENCAMINHAMENTO
33.		Em virtude do exposto, propõe-se:
33.1.	não conhecer a presente documentação como representação, visto não estarem presentes os requisitos de admissibilidade previstos no art. 87, § 2º, da Lei 13.303/2016, no art. 237, do Regimento Interno deste Tribunal e/ou no art. 103, § 1º, da Resolução - TCU 259/2014;
33.2.	comunicar à Empresa Brasileira de Correios e Telégrafos - ECT - Superintendência Estadual de Operações São Paulo Metropolitana (CNPJ: 34.028.316/0031-29 e UASG: 415001) e à representante a decisão que vier a ser adotada nestes autos;
33.3.	arquivar os presentes autos, nos termos do art. 237, parágrafo único, c/c o art. 235, parágrafo único, do Regimento Interno deste Tribunal, e do art. 105 da Resolução - TCU 259/2014, alterada pela Resolução-TCU 323/2020." (Grifos conforme original) 
2.	É o relatório.

Michele Alves Maia Correa (8674/OAB-AM), representando SD Logística e Transporte Multimodal Eireli.

Não atuou.

REPRESENTAÇÃO. EMPRESA BRASILEIRA DE CORREIOS E TELÉGRAFOS. CONTRATO 3/2021-SE/AM. TRANSPORTE MULTIMODAL. MEDIDAS ADMINISTRATIVAS ENCETADAS PELA UNIDADE JURISDICIONADA DECORRENTES DE CUMPRIMENTO DE SENTENÇA JUDICIAL QUE ANULOU O CERTAME LICITATÓRIO. AUSÊNCIA DE INTERESSE PÚBLICO A ATRAIR A COMPETÊNCIA DO TCU. NÃO CONHECIMENTO. CIÊNCIA. ARQUIVAMENTO.

REPRESENTAÇÃO (REPR)

Secretaria de Controle Externo de Aquisições Logísticas (Selog).

Relato o presente processo em razão de sorteio realizado nos termos do art. 18-B da Resolução-TCU 175/2005.
2.	Conforme assentado no relatório precedente, trata-se de representação, com pedido de medida cautelar, formulada por SD Logística e Transporte Multimodal Eireli, em face de possíveis irregularidades ocorridas no Contrato 3/2021-SE/AM, celebrado em 1º/2/2021 entre a Empresa Brasileira de Correios e Telégrafos - ECT - Superintendência Estadual de Operações São Paulo Metropolitana e a empresa ora representante, que tem  por objeto a prestação de serviço de transporte multimodal (fluvial e/ou rodoviário) de cargas dos Correios.
3.	Segundo a representante, ela se sagrou vencedora do Lote 2 da Licitação 833778 (Pregão Eletrônico 20000027/2020) , realizado na plataforma Licitações-e, com valor final de proposta estabelecido em R$ 1.377.265,92, tendo sido celebrado o aludido Contrato 3/2021-SE/AM.
4.	No entanto, ainda de acordo com as alegações da peticionária, o objeto da avença estaria sendo executado com outra empresa, qual seja, Navegação Cidade Ltda.
5.	Após exame técnico da matéria, a Selog, em pronunciamentos uniformes às peças 26 e 27, propôs não conhecer da representação por ausente interesse público a justificar a atuação do Tribunal de Contas da União.
6.	Razão assiste à unidade técnica.
7.	No curso da Licitação 833778, a empresa Navegação Cidade Ltda. ofertou o melhor lance para o Lote 2 (R$ 1.049.000,00) . No entanto, restou inabilitada, por não apresentação de documentação exigida pelo edital, o que resultou na classificação da proposta da SD Logística (ora representante) no valor final de R$ 1.377.265,92.
8.	Irresignada, a empresa Navegação Cidade Ltda. impetrou, em 23/7/2021, o Mandado de Segurança 1001325-93.2021.4.01.3200, em trâmite na 1ª Vara Federal Cível da Seção Judiciária do Amazonas, em cujos autos logrou sentença em seu favor, lavrada nos seguintes termos (peça 5) :
" (. . .)  Ante o exposto, CONFIRMO O DEFERIMENTO DA LIMINAR e CONCEDO A SEGURANÇA, com base no art. 487, I, do CPC, para declarar a ilegalidade do ato que declarou vencedora do certame a empresa "SD", e de toda a sessão de pregão ocorrida entre 10 de agosto e 3 de novembro de 2020, com a anulação da sessão de pregão levada a cabo pela Douta pregoeira e do ato que declarou vencedora do certame a empresa SD LOGÍSTICA E TRANSPORTE MULTIMODAL EIRELI." (Grifei) 
9.	Os Correios e a representante opuseram embargos de declaração em face da sentença, os quais se encontram pendentes de julgamento conforme extrato de andamento processual acostado à peça 22, de 25/10/2021.
10.	Devido à anulação judicial do certame que resultou no Contrato 3/2021-SE/AM (celebrado com a empresa representante) , a unidade jurisdicionada prorrogou o contrato anterior (421/2019) , celebrado com a empresa Navegação Cidade Ltda., e que tem o mesmo objeto licitado no Lote 2 Licitação 833778 (que se encontra anulada) .
11.	A representação volta-se, portanto, contra as medidas administrativas adotadas pelos Correios para dar cumprimento à sentença proferida nos autos do Mandado de Segurança 1001325-93.2021.4.01.3200, o que, conforme observado pela unidade técnica, não se reveste de interesse público apto a atrair a competência do TCU para atuar no feito.
12.	Destarte, não sendo satisfeitos os requisitos para o processamento da representação, esta não há de ser conhecida.
13.	Ante o exposto, acolho a instrução da unidade técnica, cujas conclusões integram as presentes razões de decidir, e VOTO no sentido de que seja adotado o Acórdão que ora submeto a este Plenário.
TCU, Sala das Sessões, em 3 de novembro de 2021.
RAIMUNDO CARREIRO 
Relator